臺灣板橋地方法院刑事判決　　　　　　　 94年度易字第916號
公　訴　人　臺灣板橋地方法院檢察署檢察官
被　　　告　丙○○
上列被告因竊盜案件，經檢察官提起公訴（94年度偵字第9219號
），本院判決如下：
    主  文
丙○○共同攜帶兇器竊盜，累犯，處有期徒刑壹年貳月。扣案之
老虎鉗壹支、鐵絲壹條均沒收之。
    事  實
一、丙○○曾於民國九十二年間因竊盜、毒品案件，經本院分別
    判處有期徒刑十月、六月確定，嗣經本院以九十二年度聲字
    第二四九七號裁定應執行有期徒刑一年二月確定，復因妨害
    自由（無故侵入他人住宅）案件，經本院以九十三年度簡字
    第二三三０號判決處拘役四十日確定，上開刑罰經接續執行
    後，甫於九十四年三月二十六日執行完畢。詎丙○○不知悔
    改，與成年人乙○○（另行審結）基於意圖為自己不法所有
    之犯意聯絡，由乙○○騎乘車號ＢＰＧ─五００號重型機車
    （車主係乙○○之弟媳劉滿足）附載丙○○，於九十四年五
    月二十九日中午十二時許，至台北縣板橋市○○○路一二五
    巷二號甲○○之住處，丙○○身上攜帶其所有、客觀上足以
    對人之生命、身體、安全構成威脅之老虎鉗一支（長約二十
    五公分、鋼鐵材質）及其所有之扳手四支（均長約六至七公
    分）、鐵絲一條、手套一只，並持上揭鐵絲一條勾開甲○○
    住處之鐵門後，丙○○與乙○○共同走入屋內（侵入住宅部
    分未據告訴），竊得甲○○所有之神像金牌七面、天珠項鍊
    一條、碧璽手鍊一條、數位相機一台、現金新台幣（下同）
    七千元、面額四萬七千二百三十三元之支票一紙等物；適為
    屋內之甲○○發覺並當場制伏丙○○，乙○○則趁隙逃逸，
    甲○○隨即報警處理，警方至現場逮捕丙○○並自其褲子口
    袋內起出甲○○失竊之神像金牌七面、天珠項鍊一條、碧璽
    手鍊一條、數位相機一條，暨扣得丙○○所有之上述老虎鉗
    一支、扳手四支、鐵絲一條、手套一只。
二、案經台北縣政府警察局海山分局報請臺灣板橋地方法院檢察
    署檢察官偵查起訴。
    理  由
一、右揭事實，業據被告丙○○於偵審中自白明確，核與被害人
    甲○○於檢察官偵查中之指述（被告未異議其證據能力）相
    符，並有甲○○出具領回上開神像金牌七面、天珠項鍊一條
    、碧璽手鍊一條、數位相機一條之贓物認領保管單一紙、贓
    證物及現場照片共四張附卷可稽，復有上述老虎鉗一支、扳
    手四支、鐵絲一條、手套一只扣案可資佐證；又上開老虎鉗
    一支長約二十五公分，鋼鐵材質，質地堅硬，業經本院當庭
    勘驗明確（見本院九十四年八月十六日審判筆錄），則該老
    虎鉗客觀上足以對人之生命、身體、安全構成威脅，顯為具
    有危險性之兇器。至於上開扳手四支均僅長約六至七公分，
    體積短小，而鐵絲一條則質地輕軟，尚不足威脅他人之生命
    、身體、安全，均不構成兇器。綜上所述，被告之自白與事
    實相符，本件事證明確，被告犯行洵堪認定。
二、按刑法第三百二十一條第一項第三款之攜帶兇器竊盜罪，係
    以行為人攜帶兇器竊盜為其加重要件，此所謂兇器，其種類
    並無限制，凡客觀上足對人之生命、身體、安全構成威脅，
    具有危險性之兇器均屬之，且祇須行竊時攜帶此種具有危險
    性之兇器為已足，並不以攜帶之初有行兇之意圖為必要。最
    高法院著有七十九年台上字第五二五三號判例可資參照。本
    件被告行竊時，身上攜帶上開具有危險性之老虎鉗一支，縱
    使被告並無行兇之意圖，或非供竊盜之使用工具，依上開判
    例意旨，仍構成攜帶兇器竊盜罪。核被告丙○○所為，係犯
    刑法第三百二十一條第一項第三款之攜帶兇器竊盜罪。被告
    與成年人乙○○間有犯意之聯絡及行為之分擔，為共同正犯
    。末查被告有事實欄所載曾受有期徒刑執行完畢之事實，有
    台灣高等法院被告全國前案紀錄表一份附卷可考，其於有期
    徒刑執行完畢後，五年以內再犯本案法定刑為有期徒刑之罪
    ，為累犯，應依法加重其刑。爰審酌被告丙○○曾有違反麻
    醉藥品管理條例、毒品危害防制條例、竊盜、妨害自由等多
    項前科（見卷附臺灣高等法院被告全國前案紀錄表），素行
    不良，甫於九十四年三月二十七日出監，旋於同年五月二十
    九日再犯本案，顯見其遵守法紀之觀念淡薄，其夥同成年人
    乙○○共同侵入被害人之住宅竊盜，嚴重危害被害人之財產
    安全及居住安寧自由，暨其犯後坦承犯行，態度尚稱良好等
    一切情狀，量處如主文所示之刑。扣案之老虎鉗一支及鐵絲
    一條均係被告所有、於竊罪盜時攜帶之兇器或供竊盜時所用
    之物，業據被告供明在卷，併依刑法第三十八條第一項第二
    款宣告沒收。至於扣案扳手四支、手套一只，被告否認係供
    竊盜所用之物，且非屬違禁物，爰不宣告沒收。
三、同案被告乙○○部分，俟其到庭後另行審結。
據上論斷，應依刑事訴訟法第二百九十九條第一項前段，刑法第
二十八條、第三百二十一條第一項第三款、第四十七條、第三十
八條第一項第二款，判決如主文。
本案經檢察官馬凱蕙提起公訴，由檢察官張慶林到庭執行職務。
中　　華　　民　　國　　94　　年　　8 　　月　　30　　日
                  刑事第十二庭  審判長法　官  樊季康
                                      法  官  陳明珠
                                      法  官  劉元斐
以上正本證明與原本無異
如不服本判決應於送達後10日內向本院提出上訴狀
                                      書記官　馬秀芳
中　　華　　民　　國　　94　　年　　8 　　月　　30　　日
附錄本案論罪科刑法條全文：
刑法第321 條：
犯竊盜罪而有下列情形之一者，處六月以上、五年以下有期徒刑
：
一、於夜間侵入住宅或有人居住之建築物、船艦或隱匿期內而犯
    之者。
二、毀越門扇、牆垣或其他安全設備而犯之者。
三、攜帶兇器而犯之者。
四、結夥三人以上而犯之者。
五、乘火災、水災或其他災害之際而犯之者。
六、在車站或埠頭而犯之者。
前項之未遂犯罰之。
